【裁判字號】    89,易,54
【裁判日期】    890301
【裁判案由】    詐欺
【裁判全文】
臺灣臺南地方法院刑事判決                            八十九年度易字第五四號
    公  訴  人  臺灣台南地方法院檢察署檢察官
    被      告  乙○○○
右列被告因詐欺案件，經檢察官提起公訴（八十八年度偵字第一０三號），本院判決
如左：
    主  文
乙○○○連續意圖為自己不法之所有，以詐術使人將本人之物交付，處有期徒刑壹年
。
    事  實
一、乙○○○明知其無資力負擔龐大之互助會款，竟意圖為自己不法之所有，基於概
    括犯意，猶利用以會養會之方式，連續於八十五年八月十日、八十六年十一月五
    日二次以附表所示借用之會員名義，參加甲○所召集之如附表所示之民間互助會
    共計十五會（每會新台幣一萬元），乙○○○將其所參加之會數均如數得標後，
    自八十八年四月間起，即拒未繳納每月十五萬元之死會會款予甲○，總計詐得一
    百四十三萬六千零五十元，嗣甲○始知受騙。
二、案經甲○訴由台灣台南地方法院檢察署檢察官偵查起訴。
    理  由
一、訊據被告乙○○○坦承未繳納死會會款及借用他人名義參與互助會等情不諱，雖
    辯稱：係因景氣不好，才沒有繳納死會會款，且伊事後亦有提供不動產供告訴人
    設定抵押云云。惟查：被告每月收入不足二萬元，並無資力負擔龐大之互助會款
    ，猶大量以他人名義利用以會養會之方式參與告訴人所召集之民間互助會，終至
    週轉不靈，其於參與民間互助會之初，即有不法所有意圖堪予認定。又被告係以
    他人名義逾越其能力範圍而大量跟會、標會，自係施用詐術致告訴人陷於錯誤而
    同意其跟會、標會無訛，被告犯行堪予認定，應依法論科。
二、核被告意圖為自己不法之所有，以詐術使人將本人之物交付，所為係犯刑法第三
    百三十九條第一項之詐欺取財罪。被告二次詐欺犯行，時間緊接，犯意概括，，
    犯罪構成要件相同，顯係基於概括之犯意反覆為之，應依連續犯之規定論以一罪
    並加重其刑。爰審酌被告犯罪之手段、所騙取之金額犯後均未與被害人達成和解
    ，犯罪後之態度等一切情狀，量處如主文所示之刑，以資懲儆。
據上論斷，應依刑事訴訟法第二百九十九條第一項前段，刑法第五十六條、第三百三
十九條第一項，罰金罰鍰提高標準條例第一條前段，判決如主文。
本案經檢察官張益昌到庭執行職務。
中      華      民      國      八十九      年        三    月    一    日
                                      臺灣臺南地方法院刑事第二庭
                                    法  官   鄧希賢
右正本證明與原本無異。
如不服本判決，應於判決送達後十日內向本院提出上訴狀( 應附繕本 )。
                                    書記官   陳美蓉
中    華    民    國   八十九    年    三    月     九     日
┌───┬──────────┬────┬────────────────
│編號  │起會時間            │每會金額│借用會員名義
├───┼──────────┼────┼────────────────
│ 一   │  八十五年八月十日  │一萬元  │陳秋如（二會）陳秋碧（二會）
│      │                    │        │黃秀燕、黃阿燕、李金盆、莊素蘭
│      │                    │        │阿雪
├───┼──────────┼────┼────────────────
│ 二   │  八十六年十一月五日│一萬元  │于涵、秀玲、美嬌、素月
│      │                    │        │
│      │                    │        │
└───┴──────────┴────┴────────────────


司法院資訊處製作；財團法人民間司法改革基金會備份。
